【裁判字號】    99,台上,7532
【裁判日期】    991202
【裁判案由】    違反毒品危害防制條例
【裁判全文】
最高法院刑事判決            九十九年度台上字第七五三二號
上  訴  人  田正邦
上列上訴人因違反毒品危害防制條例案件，不服台灣高等法院中
華民國九十八年七月二十九日第二審判決（九十八年度上訴字第
一八二二號，起訴案號：台灣台北地方法院檢察署九十七年度偵
字第二六一七七、二六一七八號），提起上訴，本院判決如下：
    主  文
上訴駁回。
    理  由
按刑事訴訟法第三百七十七條規定，上訴於第三審法院，非以判
決違背法令為理由，不得為之。是提起第三審上訴，應以原判決
違背法令為理由，係屬法定要件。如果上訴理由書狀並未依據卷
內訴訟資料，具體指摘原判決不適用何種法則或如何適用不當，
或所指摘原判決違法情事，顯與法律規定得為第三審上訴理由之
違法情形，不相適合時，均應認其上訴為不合法律上之程式，予
以駁回。本件原判決綜合全部卷證資料，認定上訴人田正邦有其
事實欄所載之轉讓禁藥（MDMA）犯行，已詳敘所憑之證據與認定
之理由；對於上訴人辯稱未示意同案被告林正凱（經原審判處罪
刑，上訴本院後撤回上訴而告確定）可將MDMA原價轉讓他人，不
知林正凱有交付MDMA予林蔚成云云，為不足採，亦依調查所得證
據詳予指駁、說明。因認上訴人犯行明確，而撤銷第一審關於該
部分之科刑判決，改判變更檢察官起訴法條，論處上訴人共同明
知為禁藥而轉讓（累犯）罪刑，由形式上觀察，無足以影響判決
結果之違法情形存在。上訴意旨略稱：(一)、警員就上訴人警詢筆
錄之關鍵部分，於記錄前已先繕打回答內容，錄音帶亦僅其朗讀
該內容，未同時聽聞繕打筆錄之聲，有違刑事訴訟法第一百條之
一第一項、第二項等規定，原判決採納該非任意性自白為論據，
採證違法。(二)、卷附「同意受搜索同意書」乃其至派出所後，經
警要求補簽，該違法搜索所得之證物（剩餘MDMA）不具證據能力
，原判決就該部分未為任何指駁，逕採該證物為其論罪依據，與
證據法則相違；警員於警詢前不准上訴人通知家人延聘律師到場
，有違刑事訴訟法第九十五條規定，該警詢陳述無證據能力；原
判決量刑未審酌其身體重殘且未予以緩刑宣告，同有違誤等語。
惟查：(一)、犯罪事實之認定、證據之取捨及證明力之判斷，俱屬
事實審法院之職權，苟其取捨判斷不違背經驗法則與論理法則，
即不能指為違法。本件原判決已詳細敘明依憑上訴人供承有轉讓
半顆MDMA予練卜衡，剩餘五顆則交付林正凱保管，並表示可供在
場者施用等供詞，證人即同案被告林正凱、證人練卜衡、林蔚成
分別於警詢、偵審之證詞，佐以卷附相關毒品鑑定書、濫用藥物
檢驗報告、同意受搜索同意書、搜索扣押筆錄、勘驗筆錄、網頁
列印資料、現場及扣案物照片，暨扣案毒品等證據資料，參互勾
稽判斷，於理由內逐一論述其採證認事之理由，且就摒棄上訴人
否認犯罪之各辯解，於理由內詳為論述、指駁，所為論斷及說明
，無違經驗法則與論理法則，且屬事實審法院取捨證據職權之適
法行使，尚難漫指為違法。原判決並未引用上訴人於警詢不利己
之自白為其論罪之依據，又依據第一審勘驗筆錄之記載，警員於
詢問相關案情前確已告知上訴人得選任辯護人到場，上訴人則表
示不需要各情（見第一審卷第六六頁），上訴意旨指摘有採證違
法及未符刑事訴訟法第九十五條規定之違誤，顯非依據卷內資料
而為指摘；再稽之卷附「同意受搜索同意書」其上記載上訴人同
意接受警察搜索之時間為執行搜索現場之「民國九十七年十一月
二十六日十時五十分」（見第二六一七七號偵查卷第二七頁），
核與第一審勘驗警詢錄音之結果「（問：在現場你所簽署的同意
搜索同意書的在場人是否為你自願簽署）是？」等情相符（見第
一審卷第六六頁背面），原判決所為相關認定並非無據，縱未詳
細敘明其所憑依據，要與判決本旨不生影響。(二)、量刑輕重，係
屬事實審法院得依職權自由裁量之事項，苟已以行為人之責任為
基礎，並審酌刑法第五十七條各款所列情狀而未逾越法定刑度，
即不得遽指為違法。原判決於理由內已敘明如何依刑法第五十七
條之規定，審酌上訴人犯罪之一切情狀而為刑之量定之理由，既
未逾越法定刑度，又未濫用權限，不能執為合法之第三審上訴理
由。原判決併已說明上訴人前因妨害兵役案件，經台灣高等法院
判處有期徒刑五月確定，於九十三年十二月三十一日執行完畢，
再犯本件係屬累犯之理由，核與卷附前案資料相符（見原審卷第
三二頁），本案既經原審判處有期徒刑二年，已不符緩刑要件，
未予宣告緩刑，核無不合。上訴意旨，對於原判決究竟如何違背
法令，非依卷內資料為具體指摘，猶執陳詞，對於原判決已詳為
論斷及說明之事項，再為事實之爭辯，並對原審採證認事之職權
行使，任意指摘，難謂已符合首揭法定上訴要件，其上訴不合法
律上之程式，應予駁回。
據上論結，應依刑事訴訟法第三百九十五條前段，判決如主文。
中    華    民    國  九十九  年   十二   月    二    日
                      最高法院刑事第十庭
                          審判長法官  石  木  欽  
                                法官  洪  佳  濱  
                                法官  韓  金  秀  
                                法官  段  景  榕  
                                法官  周  煙  平  
本件正本證明與原本無異
                                      書  記  官  
中    華    民    國  九十九  年   十二   月    七    日
                                                       s

司法院資訊處製作；財團法人民間司法改革基金會備份。
